臺灣屏東地方法院刑事裁定　　　　　　 110年度聲字第1714號
　　　　　　　　　　　　　　　　　　 110年度訴字第565 號
公　訴　人　臺灣屏東地方檢察署檢察官
被　　　告　塗阿明



選任辯護人　蔡將葳律師
上列被告因具保停止羈押案件，經檢察官提起公訴（110 年度偵
字第8887、8900號），本院裁定如下：
    主  文
塗阿明提出新臺幣參拾萬元之保證金後，准予停止羈押，並限制
住居在屏東縣○○鄉○○路○號；如未能具保，自民國一百一十
一年二月九日起延長羈押貳月。
    理  由
一、聲請意旨略以：被告於偵、審時，均坦承犯行販賣及轉讓第
    二級毒品甲基安非他命。又本案已審理終結，請斟酌被告年
    滿70歲，且長期患有腹主動脈瘤、降主動脈內摹血腫、降主
    動脈夾層動脈瘤、高血壓、動脈硬化、胸痛及高血壓心臟病
    等疾病，須積極就醫治療。爰聲請具保停止羈押等語。
二、按被告及得為其輔佐人之人或辯護人，得隨時具保，向法院
    聲請停止羈押；許可停止羈押之聲請者，應命提出保證書，
    並指定相當之保證金額；而指定之保證金額，如聲請人願繳
    納或許由第三人繳納者，免提出保證書；又許可停止羈押之
    聲請者，得限制被告之住居，刑事訴訟法第110 條第1 項、
    第111 條第1 項、第3 項、第5 項分別定有明文。而法院究
    應否准許被告或辯護人所為具保停止羈押之聲請，首應審酌
    法院當初羈押被告之理由是否仍繼續存在，次應檢視被告是
    否符合刑事訴訟法第114 條不得駁回聲請之情形，再應依刑
    事訴訟法第101 條之2 規定斟酌有無繼續羈押被告之必要性
    ，以為論斷。而執行羈押後有無繼續羈押之必要，自許由法
    院按照訴訟進行程度及其他一切情事而為認定；聲請停止羈
    押，除有刑事訴訟法第114 條各款所列情形之一，不得駁回
    者外，准許與否，該管法院有裁量之權（最高法院46年台抗
    字第6 號判例、46年台抗字第21號判例要旨參照）。次按羈
    押之目的在於確保刑事偵查、審判程序之完成，及刑事執行
    之保全，或預防反覆實施特定犯罪。被告有無羈押之必要，
    應許由法院斟酌訴訟進行程度及其他一切情事而為認定（最
    高法院46年度台抗字第6 號判決意旨參照）。而關於羈押與
    否之審查，其目的僅在判斷有無實施羈押強制處分之必要，
    並非認定被告有無犯罪之實體審判程序，故關於羈押之要件
    ，無須經嚴格之證明，而以自由證明為已足，至於被告是否
    成立犯罪，乃本案實體上應予判斷之問題。末羈押被告，偵
    查中不得逾2 月，審判中不得逾3 月。但有繼續羈押之必要
    者，得於期間未滿前，經法院依刑事訴訟法第101 條或第
    101 條之1 之規定訊問被告後，以裁定延長之，同法第108
    條第1 項前段亦有明文。而所謂停止羈押，乃指羈押原因仍
    在，但無羈押之必要，而以具保、責付或限制住居為其替代
    手段，亦即羈押裁定之效力仍然存續，僅其執行予以停止。
    又按許可停止羈押之聲請者，應命提出保證書，並指定相當
    之保證金額，同法第111 條第1 項定有明文。
三、經查：
㈠、被告因違反毒品危害防制條例案件，經檢察官以被告涉犯毒
    品危害防制條例第4 條第2 項販賣第二級毒品罪、同條例第
    8 條第2 項轉讓第二級毒品罪、藥事法第83條第1 項轉讓禁
    藥罪、毒品危害防制條例第5 條第1 項意圖販賣而持有第一
    級毒品罪、同條例第5 條第2 項意圖販賣而持有第二級毒品
    罪嫌提起公訴，經本院訊問後，除意圖販賣而持有第一級毒
    品罪外，其餘均坦承犯行，並有本案卷證資料在卷可證，足
    認被告涉犯上開罪名之嫌疑重大。又被告所犯之罪（除轉讓
    禁藥罪外），為最輕本刑5 年以上重罪，可預期將來判決之
    刑度非輕，重罪經常伴隨逃亡、串供之可能，良以趨吉避凶
    、脫免罪責而不甘受罰之基本人性，依一般正常人之合理判
    斷認有逃亡、串供之虞，況且，本件證人人數眾多，是被告
    自具有串供之相當或然率存在，有相當理由足認其將依不願
    承擔刑責而有逃亡、串供之虞。再者，被告販賣之次數甚多
    ，亦有反覆實施販賣第二級毒品之虞，則被告具有刑事訴訟
    法第101 條第1 項第第3 款、第101 條之1 第10款之羈押原
    因，非予羈押，顯難進行審判或執行，有羈押之必要，遂於
    110 年11月9 日執行羈押在案。
㈡、茲聲請人聲請具保停止羈押，經本院審酌被告於準備及審理
    程序中均已坦承犯行（除意圖販賣而持有第一級毒品罪外）
    ，核與卷內證據相符，徵以本案亦於110 年12月20日言詞辯
    論終結，復於111 年1 月27日宣判，及全案犯罪情節，雖本
    案羈押原因仍然存在，惟權衡國家刑事司法權之有效行使、
    社會秩序及公共利益、被告之家庭狀況、經濟能力、本案犯
    行造成之法益侵害大小、被告涉犯犯罪之惡性程度，認如被
    告提出如主文所示之保證金後，並限制住居在屏東縣○○鄉
    ○○路0 號，應足確保被告於後續審判及執行程序之進行，
    而無繼續羈押之必要，爰裁定如主文所示。
㈢、然因被告覓保無著，則前述具保對被告造成之約束力即不存
    在，為確保將來執行程序之順利進行，而仍有繼續羈押之必
    要，被告應自111 年2 月9 日起延長羈押2 月。
四、依刑事訴訟法第121 條第1 項、第108 條第1 項、第5 項、
    第110 條第1 項、第111 條第1 項、第3 項、第5 項，裁定
    如主文。
中    華    民    國   111    年    1     月    26    日
                  刑事第五庭  審判長  法  官  林鈴淑
                                      法  官  沈婷勻
                                      法  官  程耀樑
以上正本證明與原本無異。
如不服本裁定應於裁定送達後5日內向本院提出抗告書狀敘述抗告
之理由抗告於臺灣高等法院高雄分院。
中    華    民    國   111    年    1     月    26    日
                                書記官  沈君融